【裁判字號】    88,易,5072
【裁判日期】    890223
【裁判案由】    違反就業服務法
【裁判全文】
臺灣高雄地方法院刑事判決                        八十八年度易字第五七二號
    公  訴  人  臺灣高雄地方法院檢察署檢察官
    被      告  曜鼎工業股份有限公司
    被      告  丙○○
    被      告  乙○○
    右二人共同選任辯護人  陳水聰
右列被告因違反就業服務法案件，經檢察官提起公訴（八十八年度偵字第二四六八九
號），本院判決如左：
      主  文
曜鼎工業股份有限公司、丙○○、乙○○均無罪。
      理  由
一、公訴意旨略以：如附件起訴書所載。
二、訊據被告曜鼎工業股份有限公司（下稱曜鼎公司）代表人兼被告丙○○及被告乙
    ○○均堅決否認右開犯行，辯稱：佑臨工業股份有限公司（下稱佑臨公司）係於
    八十四年六月十日向文一工業股份有限公司（下稱文一公司）購買高雄縣岡山鎮
    ○○路八五號土地後，即以該處做為廠址，買賣程序並經法院公證，因土地稅賦
    問題一直未能順利辦理過戶，惟佑臨公司所聘用之九名菲律賓籍外勞一直在該廠
    址工作，直至八十八年五月間，因文一公司積欠銀行債務，該廠房土地遭銀行申
    請拍賣，佑臨公司經向法院陳情及異議均無效果，佑臨公司不得已始於八十八年
    五月間將佑臨公司之機械設備及全部員工遷移至佑臨公司之關係企業佑鼎工業股
    份有限公司（下稱佑鼎公司，位於高雄縣隬陀鄉○○路○段四三號）安頓及繼續
    生產，而曜鼎公司係承租佑鼎公司的廠房營運，八十八年八月二十四日被查獲之
    九名佑臨公司之外勞，實際上仍是繼續為佑臨公司工作，所有薪資也是佑臨公司
    發放，並無公訴人所指九名外勞為曜鼎公司工作之情事，伊三人並無違反就業服
    務法等語。
三、按犯罪事實應依證據認定之，無證據不得推定其犯罪事實，刑事訴訟法第一百五
    十四條定有明文。本件公訴人認被告涉有違反就業服務法罪嫌，無非以被告丙○
    ○、乙○○於警訊時坦承不諱，並經九名外勞於警訊中證述明確，復有營業場所
    檢查紀錄表、切結書各乙件、外僑居留口卡九紙附卷為其論據。
四、經查：
（一）佑臨公司於八十四年六月十日向文一公司購買高雄縣岡山鎮○○路八五號土地
      後，即以該處做為廠址，買賣程序經本院公證處公證等情，有被告提出之本院
      公證書、買賣所有權移轉契約書及地價稅、房屋稅繳款書各一紙在卷可稽。又
      八十八年五月間，文一公司積欠銀行債務，該高雄縣岡山鎮○○路八五號廠房
      土地遭銀行申請法院拍賣，佑臨公司經向法院陳情及異議均無效果，佑臨公司
      不得已始於八十八年五月間將佑臨公司之機械設備及全部員工遷移至佑臨公司
      之關係企業佑鼎工業股份有限公司（下稱佑鼎公司，位於高雄縣隬陀鄉○○路
      ○段四三號）安頓及繼續生產等情，除據證人甲○○即佑臨公司守衛到庭證述
      明確外，並有緊急陳情及異議書、緊急異議及呈報狀在卷可參。另八十八年八
      月二十四日被查獲之九名佑鼎公司之外勞，實際上仍是繼續為佑臨公司工作，
      所有薪資也是佑臨公司發放，該九名外勞並非為曜鼎公司工作等情，有佑臨公
      司八十八年度四月份至同年七月份之薪資報表四紙在卷可憑。綜上證據觀之，
      被告所辯經警查獲九名佑臨公司之外勞，實際上仍是為佑臨公司工作，薪資也
      是佑臨公司發放，九名外勞並無未為曜鼎公司工作等語，尚堪採信。
（二）被告乙○○於八十八年八月二十五日警訊中係供述：「佑臨公司所聘九名菲籍
      外勞工作之工廠仍為佑臨公司、工作地點為彌陀鄉○○路○段四三號，九名外
      勞之薪資為我所發放，由佑臨公司做薪資」（警訊卷第二頁）等語，被告丙○
      ○於八十八年八月二十五日之警訊中係供述：「佑臨公司所聘九名外勞之薪資
      ，仍舊是佑臨公司負責人乙○○所發放，九名外勞工作為佑臨公司負責人乙○
      ○所指派」（警卷第七頁）等語，另九名被查獲之外勞於警訊中亦一致陳稱：
      「我現在之工作地點負責人為詹先生（乙○○），薪資也是由他所發」（警訊
      卷第九頁至第二六頁）等情，是公訴人所述「被告丙○○、乙○○於警訊時坦
      承不諱，並經九名外勞於警訊中證述明確」等情，尚有未合。
五、綜上所述，被告所辯：「八十八年八月二十四日被查獲之九名佑臨公司之外勞，
    僅係工作地點隨佑臨公司遷址而改變，實際上仍是為佑臨公司工作，所有薪資也
    是佑臨公司發放」等語，應堪採信。此外，復查無其他證據足認被告乙○○、丙
    ○○二人有何違反就業服務法第五十三條第三款規定之犯行，不能證明其犯罪，
    從而被告曜鼎公司亦無何轉嫁責任之可言，爰均依法為無罪之諭知。
據上論斷，依刑事訴訟法第三百零一條第一項前段，判決如主文。
中      華      民      國    八十九    年      二      月    二十三    日
                                      台灣高雄地方法院刑事第二庭
                                          法  官  施  柏  宏
右正本證明與原本無異。
如不服本判決，應於判決送達後十日內，向本院提出上訴狀。
                                          書記官  邱  秋  珍
中      華      民      國    八十九    年      二      月    二十五    日


司法院資訊處製作；財團法人民間司法改革基金會備份。
